最高法院刑事判決　　　　　　九十四年度台上字第一二七三號
　　上　訴　人　甲○○
　　　　　　　　　　　　樓之1.
上列上訴人因偽造文書案件，不服台灣高等法院中華民國九十三
年三月二十三日第二審判決（九十二年度上訴字第四一三九號，
起訴案號：台灣台北地方法院檢察署八十九年度偵字第二二八七
三號），提起上訴，本院判決如下：
    主  文
原判決關於甲○○部分撤銷，發回台灣高等法院。
    理  由
本件原判決維持第一審依連續犯、牽連犯之例，從一重論處上訴
人甲○○共同連續行使偽造私文書，足以生損害於公眾及他人罪
刑之判決，駁回上訴人在第二審之上訴，固非無見。
惟按當事人聲請調查之證據，如與待證事實有重要之關係，且就
其案情確有必要者，事實審法院如未加調查，自非適法。本件上
訴人上訴意旨主張：上訴人分別於民國九十二年十二月十五日及
九十三年三月五日具狀聲請傳喚證人陳門權及許秀茵，以證明本
件系爭影片發行權之取得及完成簽約，係陳門權仲介下所完成，
上訴人除在相關文書上簽名外並未實際參與各項文書作業，不具
任何犯意，原審並未傳訊許秀茵，另陳門權雖已傳喚，但並未到
庭，原判決並未說明何以無須調查之理由，有調查職責未盡及判
決理由不備之違法云云，經查尚非全然無據；又原判決事實認定
：上訴人與許家民（未據起訴）基於概括犯意之聯絡，於八十八
年二、三月間 ，在不詳地點 ，偽造美商卡樂可服務公司副總裁
Lynwood Spinkes、美國加州洛杉磯公證人 Luong Vna Au及美國
電影行銷協會總裁 Jonas  Rosenfield 之簽名於 Distribution
Agreement及 AMERICAN FILM MARKETING ASSOCIATION CERTIFI-
CATION等文書上，偽造美商卡樂可服務公司授權七福公司，得在
有線電視台播放含上開影片在內共二十一支影片授權契約三份（
即Distribution Agreement，含西元一九九九年二月十一日簽訂
授權十三支影片之授權契約一份、同日簽訂授權四支影片之授權
契約一份、西元一九九九年三月八日簽訂授權四支影片之授權契
約一份）及美國電影行銷協會第一七０三八、一七０三九號證書
各一份（即AMERICAN FILM MARKETING ASSOCIATION CERTIFICA-
TION）等情，並未認定偽造之地點究在何處，而上訴意旨主張上
開文書因已經我駐美單位之認證，認係在美國偽造云云，並非全
然不可能，因關係此部分偽造文書之行為，依刑法第五條、第七
條之規定，是否為審判權所及，暨上訴人主張：該等文書既均經
美國加州當地政府之簽證，又經我國駐美機關之認證，上訴人不
知有假云云，其辯解是否可信之判斷，均有再加調查、審認之必
要，遽行論斷，難謂適法。上訴意旨指摘原判決關於上訴人部分
不當，尚非全無理由，應認該部分有撤銷發回更審之原因。
據上論結，應依刑事訴訟法第三百九十七條、第四百零一條，判
決如主文。
中　　華　　民　　國　九十四　年　　三　　月　 十七 　日
                      最高法院刑事第六庭
                          審判長法官  莊　登　照
                                法官  洪　明　輝
                                法官  黃　一　鑫
                                法官  魏　新　和
                                法官  林　秀　夫
      本件正本證明與原本無異
                                      書  記  官
中　　華　　民　　國　九十四　年　　三　　月　二十四　日
                                                Ａ
